【裁判字號】    97,易,4929
【裁判日期】    971231
【裁判案由】    違反著作權法
【裁判全文】
臺灣臺中地方法院刑事判決              97年度易字第4929號
公  訴  人  臺灣臺中地方法院檢察署檢察官
被      告  乙○○
上列被告因違反著作權法案件，經檢察官提起公訴（97年度偵字
第26678 號），本院判決如下：
    主    文
乙○○明知係侵害著作財產權之光碟重製物而散布，處有期徒刑
陸月，如易科罰金，以新臺幣壹仟元折算壹日，緩刑貳年。扣案
盜版之「喬琪姑娘」影音光碟肆片，均沒收。
    犯罪事實
一、乙○○明知「喬琪姑娘」之影片，係齊威國際多媒體股份有
    限公司（以下簡稱齊威公司）經專屬授權而享有著作財產權
    之影音著作，尚在著作財產權存續期間內，非經著作財產權
    人之同意或授權，不得擅自重製、散布或意圖營利而交付，
    其亦明知於民國97年5 月中旬，向臺中市逢甲夜市某不詳攤
    商，以新臺幣（下同）600 元之價格，販入之上開「喬琪姑
    娘」4 片影音光碟片，係未經齊威公司之授權或同意而擅自
    重製，屬侵害著作財產權之光碟重製物，竟基於散布盜版光
    碟重製物之犯意，自97年5 月下旬起，在臺中市○○區○○
    路588 之1 號14樓住處，以家中電腦連線上網至露天拍賣網
    站，以「chanelfaye」帳號，在該網站網頁上刊登以550 元
    之價格販賣上開盜版之「喬琪姑娘」影音光碟片之訊息與照
    片，供不特定人瀏覽及標購，並留下電子郵件信箱（cafeli
    ao@hotmail.com）聯絡購買事宜，待顧客得標後並將款項匯
    入乙○○不知情之女友廖珮珊之郵局帳戶（帳號0000000000
    0000號）內，乙○○再以郵寄方式將上開盜版影音光碟寄予
    顧客，以此方法侵害齊威公司之著作財產權。嗣經齊威公司
    法務專員甲○○上網瀏覽發覺上開訊息，下標購得上開盜版
    之「喬琪姑娘」影音光碟4 片，而報警循線查獲，並扣得上
    開盜版之「喬琪姑娘」影音光碟4 片。
二、案經齊威公司（起訴書誤載為昇龍公司）訴由內政部警政署
    保安警察隊第二總隊第一大隊第三中隊報請臺灣臺中地方法
    院檢察署檢察官偵查起訴。
    理    由
壹、程序方面
    按被告以外之人於審判外之言詞或書面陳述，除法律有規定
    者外，不得作為證據，刑事訴訟法第159 條固定有明文，惟
    被告以外之人於審判外之陳述，雖不符同法第159 條之1 至
    之4 規定，而經當事人於審判程序同意作為證據，法院審酌
    該言詞陳述或書面陳述作成時之情況，認為適當者，亦得為
    證據；又當事人、代理人或辯護人於法院調查證據時，知有
    第159 條第1 項不得為證據之情形，而未於言詞辯論終結前
    聲明異議者，視為有前項之同意，同法第159 條之5 亦定有
    明文。查本判決所引用之下列各項證據方法之證據能力，被
    告及檢察官於本院審理時均同意作為證據，且於本院審理中
    調查證據時，知有刑事訴訟法第159 條第1 項不得為證據之
    情形，亦未於言詞辯論終結前聲明異議，且本院審酌該等證
    據作成之客觀情況均無不當，並無不宜作為證據之情事，則
    依刑事訴訟法第159 條之5 之規定，認均具有證據能力。
貳、實體方面
一、上開犯罪事實，業據被告乙○○於偵查中及本院審理時坦承
    不諱，並據證人即告訴代理人甲○○於警詢中證述明確，復
    有錄影節目審查合格證明書、中英文專屬授權書、郵局存簿
    儲金儲金簿封面與交易明細、拍賣網頁列印畫面、郵政國內
    匯款執據、拍賣網站會員與IP上線資料、拍賣帳號買家評價
    列印畫面等附卷可稽，並有盜版之「喬琪姑娘」影音光碟4
    片扣案可資佐證，是被告自白核與事實相符，應堪採信。本
    件事證明確，被告上開犯行洵堪認定，應依法論科。
二、核被告乙○○所為，係犯著作權法第91條之1 第3 項之明知
    係侵害著作財產權之光碟重製物而散布罪。爰審酌被告侵害
    他人之著作財產權，除致告訴人財產受損之外，亦影響國家
    之國際視聽，所為實屬不該，惟念其前未曾有犯罪之前科紀
    錄，有臺灣高等法院被告前案紀錄表1 份在卷可憑，素行尚
    稱良好，且犯後坦承犯行，顯有悔意等一切情狀，量處如主
    文所示之刑，另斟酌本件之犯罪情節、被告之經濟狀況及智
    識程度等情，諭知以新臺幣1,000 元折算1 日之易科罰金折
    算標準。另查被告前未曾犯罪受有期徒刑以上刑之宣告，已
    如前述，其因一時失慮而觸犯本件犯行，並已與告訴人達成
    和解，有告訴人之刑事陳報狀1 份在卷可稽（見偵查卷第21
    頁），並據告訴代理人甲○○於本院審理時陳稱屬實，信其
    經此刑之宣告後，應知警惕而無再犯之虞，本院因認暫不執
    行其刑為當，爰依刑法第74條第1 項第1 款之規定，併予宣
    告緩刑2 年，以啟自新。扣案盜版之「喬琪姑娘」影音光碟
    4 片，均係供犯著作權法第91條之1 第3 項之罪所用之物，
    爰依著作權法第98條之規定，均併予宣告沒收。
據上論斷，應依刑事訴訟法第284 條之1 、第299 條第1 項前段
，著作權法第91條之1 第3 項、第98條，刑法第11條、第41條第
1 項前段、第74條第1 項第1 款，判決如主文。
本案經檢察官丙○○到庭執行職務。
中    華    民    國    97    年    12    月    31    日
                  刑事第十庭    法  官  陳玉聰
以上正本證明與原本無異。
如不服本判決，應於收受送達後10日內向本院提出上訴書狀（應
敘述具體理由並附繕本）。
上訴書狀如未敘述理由，應於上訴期間屆滿後20日內補提理由書
於本院。
                                書記官  吳彩華
中    華    民    國    97    年    12    月    31    日
附錄本判決論罪科刑之法條：
著作權法第91條之1
擅自以移轉所有權之方法散布著作原件或其重製物而侵害他人之
著作財產權者，處3 年以下有期徒刑、拘役，或科或併科新臺幣
五十萬元以下罰金。
明知係侵害著作財產權之重製物而散布或意圖散布而公開陳列或
持有者，處3 年以下有期徒刑，得併科新臺幣7 萬元以上75萬元
以下罰金。
犯前項之罪，其重製物為光碟者，處6 月以上3 年以下有期徒刑
，得併科新臺幣20萬元以上2 百萬元以下罰金。但違反第87條第
4 款規定輸入之光碟，不在此限。
犯前二項之罪，經供出其物品來源，因而破獲者，得減輕其刑。


司法院資訊處製作；財團法人民間司法改革基金會備份。
